臺灣桃園地方法院刑事判決　　　　　　　 95年度訴字第928號
公　訴　人　臺灣桃園地方法院檢察署檢察官
被　　　告　甲○○○
指定辯護人　謝淑芬律師
被　　　告　戊○○原名曾為春.
選任辯護人　韓邦財律師
　　　　　　張育祺律師
被　　　告　丁○○
上列被告因殺人未遂等案件，經檢察官提起公訴（95年度偵字第
7303號），本院判決如下：
    主  文
本件公訴不受理。
    理  由
一、公訴意旨略以：被告即被害人丁○○、被害人丙○○於民國
    95年3 月25日晚間9 時許，在桃園縣平鎮市○○路○ 段91號
    對面鐵皮屋，見被害人乙○○、被告甲○○○、被告戊○○
    （原名曾為春）及案外人楊光輝在內泡茶聊天，兩人進入屋
    內後因故與案外人楊光輝發生口角爭執，被告丁○○自不詳
    處所取出棍棒1 支，被害人乙○○前往阻擋欲搶下棍棒，被
    告丁○○竟基於傷害他人身體之犯意，持桌上煮茶用之熱水
    潑向被害人乙○○，致被害人乙○○受有臉部、兩耳、頸部
    至前胸以及上肩、背部與兩手臂燙傷、2 至3 度灼傷之傷害
    ，被告甲○○○及戊○○見狀後，心有不甘欲替乙○○討回
    公道，共同基於傷害他人身體之犯意聯絡，迅即離開鐵皮屋
    由被告甲○○○跑至對街小吃攤內拿取菜刀2 把，將其中1
    把菜刀遞給被告戊○○後，二人手持菜刀迅速再返回上開鐵
    皮屋，突以菜刀劃砍被告即被害人丁○○，丁○○跑出鐵皮
    屋後與丙○○分持棍棒各1 支，被告甲○○○、被告戊○○
    持刀與被告即被害人丁○○、被害人丙○○對峙，並攻擊被
    告即被害人丁○○、丙○○，致被告即被害人丁○○受有頭
    皮3 處之開放性傷口（並無骨折）、肘關節之開放性傷口，
    被害人丙○○受有後枕部頭皮割裂傷、左眼眶眉區割裂傷、
    右後肩割裂傷等傷害。案經被害人乙○○、丁○○、丙○○
    於警詢中提出告訴，因認被告丁○○、甲○○○、戊○○，
    均涉犯刑法第277 條第1 項普通傷害罪等語。
二、公訴人於本院95年12月13日審判期日中認被告甲○○○、戊○○僅出於傷害他人身體犯意為上開行為，故更正起訴法條
    為刑法第277 條第1 項普通傷害罪。經本院依職權訊問證人
    楊光輝、乙○○、丙○○、丁○○及參酌卷內全部事證，認
    本件衝突起因係被告即被害人丁○○與被害人丙○○進入桃
    園縣平鎮市○○路○ 段91號對面鐵皮屋後，被告即被害人丁○○、被害人丙○○因故與楊光輝產生爭執，被告丁○○自
    不詳處所取出棍棒1 支後，被害人乙○○前往阻擋欲搶下棍
    棒，被告丁○○始持桌上煮茶用之熱水潑向被害人乙○○等
    情，證人楊光輝、丙○○、乙○○、丁○○於本院審理中已
    證述明確（本院卷第169 至185 頁），而被害人乙○○所受
    之臉部、兩耳、頸部至前胸以及上肩、背部與兩手臂燙傷、
    2 至3 度灼傷之傷害，經本院向被害人乙○○就診之嘉德診
    所函詢被害人乙○○所受傷勢復原狀況，嘉德診所函覆略以
    ：乙○○燙傷傷及之範圍並不需另行定期做復健治療等情，
    有嘉德診所回函可稽（本院卷第89頁），顯見被害人乙○○
    所受傷勢並非達到重大不治或難治之重傷害程度，被告丁○○所為僅構成普通傷害罪；而被告甲○○○、戊○○持菜刀
    攻擊被害人丁○○、丙○○，致被告即被害人丁○○受有頭
    皮3 處之開放性傷口（並無骨折）、肘關節之開放性傷口，
    被害人丙○○受有後枕部頭皮割裂傷、左眼眶眉區割裂傷、
    右後肩割裂傷等傷害，有天晟醫院診斷證明書、病歷資料各
    1 份及陽明醫院診斷證明書、病歷資料各1 份可參，惟本件
    被告甲○○○、戊○○係因被告即被害人丁○○出手傷害被
    害人乙○○後，始拿取附近小吃店之菜刀欲向被告即被害人
    丁○○、被害人丙○○討回公道，始攻擊被告即被害人丁○○、被害人丙○○，業經被告甲○○○、戊○○於偵查中供
    述明確，且被害人丁○○、丙○○於案發前與被告甲○○○
    、戊○○素不相識，被告即被害人丁○○、被害人丙○○於
    警詢中已供述明確，又被告即被害人丁○○於本院審理中亦
    稱：被告甲○○○、戊○○並無置其於死之意思等語（本院
    卷第173 頁），再依被告即被害人丁○○、被害人丙○○之
    傷勢觀之，雖被告即被害人丁○○、被害人丙○○受傷部位
    包括頭部，惟僅係頭皮撕裂傷，有上開天晟醫院、陽明醫院
    病歷資料可參，顯見傷口並不深，縱使被告甲○○○、戊○○持菜刀攻擊被告即被害人丁○○、被害人丙○○之頭部，
    惟參酌前揭被告甲○○○、戊○○與被害人丁○○、丙○○
    原不相識，被告甲○○○、戊○○僅因本件被告即被害人丁○○持熱水潑灑被害人乙○○，而出手攻擊被害人丁○○、
    丙○○之關係、被告即被害人丁○○、被害人丙○○受傷程
    度觀之，被告甲○○○、戊○○顯非基於殺人或重傷害之犯
    意而攻擊被告即被害人丁○○、被害人丙○○，檢察官於本
    院審理中更正原起訴法條刑法第271 條第2 項、第1 項殺人
    未遂罪為刑法第277 條第1 項普通傷害罪，係屬合理。
三、按告訴乃論之罪，告訴人於第一審言詞辯論終結前得撤回其
    告訴，告訴經撤回者，法院應諭知不受理之判決，並得不經
    言詞辯論為之，刑事訴訟法第238 條第1 項、第303 條第3
    款、第307 條分別定有明文。本件被告丁○○、甲○○○、
    戊○○被訴涉犯刑法第277 條第1 項前段普通傷害罪，依同
    法第287 條前段之規定，須告訴乃論。被害人乙○○、丁○○、丙○○於警詢中提出告訴，惟被害人乙○○於本院審理
    中具狀撤回對被告丁○○之告訴，被害人丁○○、丙○○於
    本院審理中撤回對被告甲○○○、戊○○之告訴，有刑事撤
    回告訴狀及和解協議書各1 紙在卷可稽（本院卷第53、54頁
    ），揆諸前開法律規定，本件爰不經言詞辯論，逕行諭知不
    受理之判決。
據上論斷，應依刑事訴訟法第303 條第3 款、第307 條，判決如
主文。
本案經檢察官徐文豪到庭執行職務。
中　　華　　民　　國　　96　　年　　1 　　月　　31　　日
                      臺灣桃園地方法院刑事第四庭
                            審判長法  官  黃斯偉
                                  法  官  陳心婷
                                  法  官  蘇昭蓉
以上正本證明與原本無異。
如不服本判決，應於判決送達後10日內向本院提出上訴狀 (應附
繕本)， 上訴於臺灣高等法院。
                                  書記官  韓若玉
中　　華　　民　　國　　96　　年　　1 　　月　　31　　日
